臺灣高等法院刑事裁定　　　　　　　　　100年度侵抗字第6號
抗　告　人　
即受 刑 人　湯傑米
上列抗告人因妨害性自主案件，不服臺灣基隆地方法院100年度
侵聲字第1號，中華民國100年3月4日裁定（聲請案號：臺灣基隆
地方法院檢察署100年度執聲字第124號），提起抗告，本院裁定
如下：
    主  文                                                                
抗告駁回。                          
    理  由                                                                
一、按「犯第221條至第227條、第228條、第229條、第230條、
    第234條、第332條第2項第2款、第334條第2款、第348條第2
    項第1款及其特別法之罪，而有下列情形之一者，得令入相
    當處所，施以強制治療：一、徒刑執行期滿前，於接受輔導
    或治療後，經鑑定、評估，認有再犯之危險者。二、依其他
    法律規定，於接受身心治療或輔導教育後，經鑑定、評估，
    認有再犯之危險者」、「前項處分期間至其再犯危險顯著降
    低為止，執行期間應每年鑑定、評估有無停止治療之必要」
    ，刑法第91條之1第1項、第2項定有明文。是犯刑法第221條
    之強制性交罪，於徒刑執行期滿前，接受輔導或治療後，經
    鑑定、評估，認有再犯之危險者，得令入相當處所，施以強
    制治療。
二、原裁定意旨略以：抗告人即受刑人湯傑米因犯刑法第221條
    第1項、第2項之強制性交未遂罪，經原審法院於98年9月30
    日以98年度訴字第780號判處有期徒刑1年6月確定，抗告人
    入監執行後，刑期於100年4月11日屆滿（另接續執行他案，
    刑期至100年5月9日期滿）之事實，有上開案件刑事判決書
    、臺灣基隆地方法院檢察署檢察官執行指揮書、本院被告前
    案紀錄表在卷可稽。而抗告人於上開有期徒刑執行過程中，
    由法務部矯正署臺北監獄安排性侵害身心治療課程後，經評
    估、鑑定結果，認其未來再犯風險仍高，有繼續治療必要一
    節，有法務部矯正署臺北監獄100年2月15日北監教字第1002
    500161號函、性侵害受刑人刑中鑑定報告書、篩選會議紀錄
    、新收評估會議紀錄、再犯危險評估報告書、治療成效報告
    書、治療評估會議紀錄、入監評估報告書、輔導教育課程授
    課紀錄表各1份在卷可證。因認聲請人即檢察官聲請令入相
    當處所為強制治療，於法並無不合。爰依刑法第91條之1第1
    項第1款規定，令抗告人入相當處所，施以強制治療，期間
    應至其再犯危險顯著降低為止，且執行期間應每年鑑定、評
    估有無停止治療之必要等語。
三、抗告意旨略以：性犯罪之矯治，應以社區身心治療或輔導教
    育程序為主，於此二者之治療或輔導仍有不足時，再施以強
    制治療，且對於性侵害之加害人有無強制治療之必要，應依
    據監獄或社區治療之結果而定。又抗告人係犯刑法第221條
    強制性交未遂罪，尚欠缺確定之犯罪事實，若施以強制治療
    ，浪費寶貴資源云云。
四、經查：抗告人因犯刑法第221條第1項、第2項之強制性交未
    遂罪，經原審法院於98年9月30日以98年度訴字第780號判處
    有期徒刑1年6月確定，於99年1月19日起入監執行，刑期至
    100年4月11日屆滿（另接續執行他案，刑期至100年5月9日
    期滿）等情，有上開案件刑事判決書、臺灣基隆地方法院檢
    察署檢察官執行指揮書、本院被告前案紀錄表在卷可稽。又
    抗告人因上開案件在監執行期間，安排接受身心治療課程後
    ，經評估、鑑定結果，認其未來再犯危險性高，有繼續治療
    必要等情，復有法務部矯正署臺北監獄100年2月15日北監教
    字第1002500161號函、性侵害受刑人刑中鑑定報告書、篩選
    會議紀錄、新收評估會議紀錄、再犯危險評估報告書、治療
    成效報告書、治療評估會議紀錄、入監評估報告書、輔導教
    育課程授課紀錄表各1份在卷可稽（見執聲卷第3至5、10至
    34頁），且依據上開治療評估會議紀錄之記載可知，上開評
    估、鑑定係由精神科醫師、心理師及公正人士等，綜合各該
    報書後共同討論做成決議，有客觀、公正之評估標準，並無
    判斷流於恣意之情事，足認上開評估、鑑定，有其相當之專
    業依據及標準，且涉及專門醫學，其評估、鑑定由形式上觀
    察，並無擅斷或濫權等明顯不當之情事，自堪採信。是抗告
    人犯刑法第221條第1項、第2項之強制性交未遂罪，於在監
    執行期間，經監所施以身心治療後，經鑑定、評估，認有再
    犯之危險，揆諸上開說明，原審依據檢察官聲請，裁定令入
    相當處所，施以強制治療，於法尚無違誤。抗告意旨以應先
    施以社區身心治療或輔導教育，仍有不足時再施以強制治療
    ，及抗告人所犯為未遂罪，欠缺犯罪事實，施以強制治療浪
    費資源云云，於法無據，均非足採。
五、綜上所述，原審依上開資料認抗告人有施以強制治療之必要
    ，依檢察官之聲請裁定令抗告人入相當處所，施以強制治療
    ，期間至其再犯危險顯著降低為止，並說明執行期間應每年
    鑑定、評估有無停止治療之必要，經核並無不合，被告徒憑
    己見而指摘原裁定不當，為無理由，應予駁回。
六、應依刑事訴訟法第412條裁定如主文。
中    華    民    國   100    年    4     月    15    日
                  刑事第五庭    審判長法  官  李英勇
                                      法  官  劉秉鑫
                                      法  官  白光華
以上正本證明與原本無異。
不得再抗告。
                                      書記官  廖鴻勳
中    華    民    國   100    年    4     月    15    日